ACORDAO-COMPLETO-2380253

ACÓRDÃO DE RELAÇÃO

ACÓRDÃO DE RELAÇÃO 11296/2019 ATA 38/2019 - SEGUNDA CÂMARA

Acórdão 11296/2019-TCU-Segunda Câmara
Os Ministros do Tribunal de Contas da União, reunidos em Sessão de 2ª Câmara, ACORDAM, por unanimidade, com fundamento nos arts. 1º, V, e 39, I, da Lei nº  8.443, de 1992, c/c os arts. 1º, VIII, 143, II, 259, I, e 260, § 5º, do Regimento Interno do TCU, aprovado pela Resolução nº 246, de 2011, e art. 7º da Resolução TCU nº 206, de 2007, em considerar prejudicadas, por perda de objeto, as apreciações da legalidade, para fins de registro, dos atos de admissão de pessoal relacionados no item 1.1 deste Acórdão, diante da cessação dos efeitos financeiros dos respectivos atos a partir do desligamento dos servidores, de acordo com os pareceres emitidos nos autos:
1. Processo TC-Processo 034.492/2019-4 (ATOS DE ADMISSÃO) 
	1.1. Interessados: Ana Augusta Casagrande Kichler (CPF XXX.245.768-XX) ; Anísio Freire de Alquimim (CPF XXX.292.558-XX) ; Betman Kelly de Oliveira Dantas (CPF XXX.501.788-XX) ; Denison Borges dos Santos (CPF XXX.101.268-XX) ; Dimas Francisco Máximo (CPF XXX.517.628-XX) ; Francisco Alberto Agosta (CPF XXX.014.028-XX) ; Francisco Bezerra Patrício (CPF XXX.702.188-XX) ; Geval Santana Bastos (CPF XXX.292.708-XX) ; Gilberto Jose dos Santos (CPF XXX.192.178-XX) ; Ivania Ferreira do Nascimento Oliveira (CPF XXX.667.368-XX) ; Jonas Nery dos Santos (CPF XXX.631.018-XX) ; Luana Paula Alves (CPF XXX.950.206-XX) ; Marinete Marques de Oliveira Lourenco (CPF XXX.965.318-XX) ; Sérgio Aparecido do Carmo (CPF XXX.455.248-XX) ; Sueli Gusmão Soares (CPF XXX.709.638-XX) e Vera Lucia Piodesan (CPF XXX.421.608-XX) .
	1.2. Entidade: Empresa Brasileira de Correios e Telégrafos – ECT.
	1.3. Relator: Ministro-Substituto André Luís de Carvalho.
	1.4. Representante do Ministério Público: Procurador Sergio Ricardo Costa Caribé.
	1.5. Unidade Técnica: Secretaria de Fiscalização de Pessoal (Sefip) .
	1.6. Representação legal: não há.
	1.7. Determinações/Recomendações/Orientações: não há.

Segunda Câmara

Empresa Brasileira de Correios e Telégrafos - ECT.

Ana Augusta Casagrande Kichler (CPF XXX.245.768-XX); Anísio Freire de Alquimim (CPF XXX.292.558-XX); Betman Kelly de Oliveira Dantas (CPF XXX.501.788-XX); Denison Borges dos Santos (CPF XXX.101.268-XX); Dimas Francisco Máximo (CPF XXX.517.628-XX); Francisco Alberto Agosta (CPF XXX.014.028-XX); Francisco Bezerra Patrício (CPF XXX.702.188-XX); Geval Santana Bastos (CPF XXX.292.708-XX); Gilberto Jose dos Santos (CPF XXX.192.178-XX); Ivania Ferreira do Nascimento Oliveira (CPF XXX.667.368-XX); Jonas Nery dos Santos (CPF XXX.631.018-XX); Luana Paula Alves (CPF XXX.950.206-XX); Marinete Marques de Oliveira Lourenco (CPF XXX.965.318-XX); Sérgio Aparecido do Carmo (CPF XXX.455.248-XX); Sueli Gusmão Soares (CPF XXX.709.638-XX) e Vera Lucia Piodesan (CPF XXX.421.608-XX).

ANDRÉ DE CARVALHO

não há.

Procurador Sergio Ricardo Costa Caribé.

ATOS DE ADMISSÃO (ADS)

Secretaria de Fiscalização de Pessoal (Sefip).